【裁判字號】    97,易,572
【裁判日期】    970827
【裁判案由】    傷害
【裁判全文】
臺灣臺南地方法院刑事判決               97年度易字第572號
公  訴  人  臺灣臺南地方法院檢察署檢察官
被      告  甲○○
上列被告因傷害案件，經檢察官提起公訴（97年度營偵字第251
號、336號），本院判決如下：
    主  文
甲○○傷害人之身體，處拘役貳拾日，如易科罰金，以新台幣壹
仟元折算壹日。又傷害人之身體，處拘役貳拾日，如易科罰金，
以新台幣壹仟元折算壹日。應執行拘役拾日，如易科罰金，以
新台幣壹仟元折算壹日。
    事  實
一、甲○○與乙○○2人平日素有怨隙。甲○○於民國97年1月10
    日8時許，在臺南縣學甲鎮秀昌里煥昌115號乙○○之雇主李
    蘇玉燕住處前，無故基於傷害人身體之犯意，先將乙○○推
    倒在地，再徒手毆打乙○○，及咬張女之右手食指，致乙○
    ○受有頭部、頸部、背部、右手指、右膝挫傷，右眼角膜擦
    傷異物等傷害。嗣甲○○於97年2月15日（起訴書誤載為97
    年5月15日），在臺南縣麻豆監理站機車停車場，竟復基於
    傷害人身體之犯意，徒手抓住乙○○頭髮撞擊上開停車場之
    告示牌，致乙○○受有頭皮及頸之挫傷等傷害。
二、案經乙○○訴由臺南縣警察局學甲分局報告台灣台南地方法
    院檢察署檢察官偵查起訴。
    理  由
甲、證據能力方面：
  (一)證人李蘇玉燕、楊志雄於偵查中之證言，係由檢察事務官訊
    問所得，故未令其具結，依刑事訴訟法第158條之3規定，其
    等證言不得作為證據。
  (二)按「被告以外之人於審判外之陳述，雖不符前四條之規定，
    而經當事人於審判程序同意作為證據，法院審酌該言詞陳述
    或書面陳述作成時之情況，認為適當者，亦得為證據。當事
    人、代理人或辯護人於法院調查證據時，知有第159條第1項
    不得為證據之情形，而未於言詞辯論終結前聲明異議者，視
    為有前項之同意。」刑事訴訟法第159條之5定有明文。查告
    訴人乙○○於警詢、偵查中之指訴，雖為審判外之陳述，不
    得為證據，但被告未於言詞辯論終結前聲明異議，依上開規
    定，視為同意作為證據，且本院認告訴人於警詢及偵查中言
    詞陳述時，並無出於不正方法，情況適當，自得為證據。
乙、實體方面：
一、訊據被告甲○○對97年1月10日傷害告訴人乙○○之事實坦
    承不諱，惟辯稱：是告訴人先動手，且係她抓我的嘴唇，我
    才咬她手指，我嘴唇縫了兩針云云，另矢口否認於97年2月
    15 日之犯行，辯稱：伊只有拉告訴人乙○○的頭髮，並沒
    有拉告訴人乙○○撞上開機車停車場之告示牌云云。經查：
  (一)於97年1月10日傷害犯行部分：
    業據被告於偵查中坦承「我徒手毆打乙○○，並咬傷乙○○
    手指。」「二次都是我先動手的。」等語（詳97年度核交字
    第802號偵查卷第7、17頁），及經告訴人乙○○於警詢、偵
    查中指訴綦詳，復有佳里綜合醫院乙種診斷證明書在卷可證
    。至於被告辯稱：係她抓我的嘴唇，我才咬她手指，我嘴唇
    縫了兩針云云一節，業經檢察官就被告甲○○告訴告訴人乙
    ○○傷害一案為不起訴處分（有97年度營偵字第336號不起
    訴處分書附卷可憑），是被告甲○○此次之傷害犯行，應堪
    認定。另被告於審理中聲請傳喚證人陳銘獻證明「當時告訴
    人乙○○先出手打我，且我沒有掐她的脖子。」一節，本院
    認事證已明確，核無必要，附此敘明。
  (二)於97年2月15日傷害犯行部分：
    業據告訴人乙○○於偵查中指訴綦詳，且被告甲○○亦不否
    認在臺南縣麻豆監理站機車停車場曾拉告訴人乙○○之頭髮
    ，復有新樓醫院診斷證明書在卷可憑，而依該診斷證明書所
    載，告訴人乙○○所受之傷尚非僅拉扯頭髮之行為即可造成
    ，是被告甲○○此次之傷害犯行，亦應堪認定。
二、核被告兩次所為，均係犯刑法第277條第1項之傷害罪。被告
    兩次犯行，犯意各別，時間相隔月餘之久，為數罪，應予分
    論併罰。爰審酌被告之品行、犯罪之動機、目的、手段、所
    生損害、犯罪後態度等一切情狀，各量處如主文所示之刑，
    並諭知易科罰金之折算標準，及定其應執行之刑，並諭知易
    科罰金之折算標準，以資懲儆。
據上論斷，應依刑事訴訟法第299條第1項前段，刑法第277條第1
項、第41條第1項前段、第51條第5款，刑法施行法第1條之1，判
決如主文。
本案經檢察官林朝文到庭執行職務。
中    華    民    國    97    年    8     月    27    日
                  刑事第一庭    法  官  陳顯榮
以上正本證明與原本無異。
如不服本判決應於收受本判決後10日內向本院提出上訴書狀，並
應敘述具體理由。如未敘述上訴理由者，應於上訴期間屆滿後20
日內向本院補提理由書狀（均須按他造當事人之人數附繕本）「
切勿逕送上級法院」。
                                書記官  韓若玉
中    華    民    國    97    年    8     月    27    日
附錄論罪科刑法條：
刑法第277條第1項：
傷害人之身體或健康者，處3年以下有期徒刑、拘役或1千元以下
罰金。


司法院資訊處製作；財團法人民間司法改革基金會備份。
